臺灣高等法院臺中分院民事裁定
110年度抗字第244號

抗  告  人  旭富不動產仲介有限公司

法定代理人  陳富美  
上列抗告人因與相對人葉振龍間假扣押事件，對於中華民國110
年5月21日臺灣彰化地方法院裁定（110年度裁全字第210號）提
起抗告，本院裁定如下：
    主  文
抗告駁回。
抗告訴訟費用由抗告人負擔。 
    理  由
一、本件抗告意旨略以：相對人委任抗告人仲介銷售其所有坐落
    彰化縣○○鎮○○段000地號土地及其上門牌號碼彰化縣○○鎮○○
    路000號房屋（下稱系爭不動產），約定出售價新臺幣（下
    同）5880萬元，雙方簽訂委託銷售契約書。嗣相對人同意銷
    售底價為5300萬元，抗告人覓得買主後，相對人拒絕與買方
    簽訂買賣契約書，又通知抗告人終止契約，依約相對人應賠
    償抗告人違約金424萬元。惟相對人仍繼續委託其他仲介公
    司銷售系爭不動產，足見有隨時可能處分其財產，將達於無
    資力狀態，或增加日後執行困難之虞之行為，爰依民事訴訟
    法第522條、第526條第1項、第2項規定，請求准於318萬元
    範圍內就相對人之財產予以假扣押。乃原裁定竟以抗告人未
    釋明假扣押之原因，而駁回抗告人之假扣押聲請，顯有違誤
    ，為此提起抗告，求予廢棄原裁定，另准為假扣押之裁定。
     
二、按債權人就金錢請求或得易為金錢請求之請求，欲保全強制
    執行者，得聲請假扣押；又假扣押，非有日後不能強制執行
    或甚難執行之虞者，不得為之，民事訴訟法第522條第1項、
    第523條第1項定有明文。另請求及假扣押之原因應釋明之。
    前項釋明如有不足，而債權人陳明願供擔保或法院認為適當
    者，法院得定相當之擔保，命供擔保後為假扣押，為同法第
    526 條第1項、第2項所明定。故債權人聲請假扣押應就其請
    求及假扣押之原因加以釋明，兩者缺一不可。該項釋明如有
    不足，而債權人陳明願供擔保或法院認為適當者，法院始得
    定相當之擔保，命供擔保後為假扣押。若債權人就其請求及
    假扣押之原因有一項未予釋明，法院即不得為命供擔保後假
    扣押之裁定。又所謂不能強制執行，如債務人浪費財產，增
    加負擔，或就其財產為不利益之處分，將成為無資力之情形
    等是；所謂恐難執行，則指如債務人將移住遠方或逃匿之情
    。
三、抗告人主張相對人未依約訂立買賣契約，復終止委託銷售契
    約，應賠償其違約金424萬元等情，業據提出土地專任委託
    銷售契約書、委託銷售出租契約內容變更同意書、確認書、
    買賣議價委託書及存證信函等影本各1件，堪認就假扣押請
    求已為釋明。
四、然抗告人主張相對人拒絕與其洽妥之買主簽訂買賣契約後，
    仍繼續委託其他仲介公司仲介銷售系爭不動產，足見相對人
    有處分其財產之行為等情，固提出房仲網廣告網頁資料及照
    片4幀為憑。然依房仲網廣告網頁資料所示，相對人委託之
    出售價格仍為5880萬元，難認相對人有就其財產為不利益之
    處分，且縱系爭不動產由其他仲介公司仲介銷售並移轉所有
    權，相對人所獲取之買賣對價亦難認不足清償抗告人所主張
    之違約金債權，而有日後無財產可供強制執行之虞。抗告人
    復未能釋明相對人有隱匿財產或為不利益處分之行為，而致
    日後不能強制執行或甚難執行之虞，依前開說明，尚難認抗
    告人對於假扣押之原因已為釋明。抗告人既未能釋明假扣押
    之原因，法院尚不得為准供擔保而為假扣押之裁定。 
五、綜上，原裁定以抗告人就假扣押之原因未予釋明，縱其陳明
    願供擔保，仍不得認該擔保已補釋明之欠缺，其假扣押之聲
    請應不予准許，駁回抗告人對假扣押之聲請，經核尚無不合
    。抗告意旨指摘原裁定不當，求予廢棄，為無理由，應予駁
    回。
六、據上論結，本件抗告為無理由，依民事訴訟法第495條之1
　　第1 項、第449條第1項、第95條、第78條，裁定如主文。 
中　　華　　民　　國　　110 　年　　6 　　月　　22　　日
               民事第九庭    審判長法　官  高金枝
                                   法　官  楊國精
                                   法　官  林慧貞
正本係照原本作成。
再為抗告應以適用法規顯有錯0誤為理由。
如提起再抗告者應於裁定送達後10日內向本院提出抗告理由狀（
須按照他造人數附具繕本）並繳納抗告裁判費新臺幣1,000元，
同時委任律師或具有律師資格之關係人為代理人。
                                   書記官  廖次芬       
　　　　　　　　　　　　　　　　　　                  
中　　華　　民　　國　　110 　年　　6 　　月　　22　　日